臺灣臺北地方法院刑事裁定　　　　　　　　　　　　　　　九十年度自字第五九號
　　自　訴　人　己○○
　　被　　　告　甲○○
　　被　　　告　丙○○○
　　被　　　告　乙○○
　　右三人共同
　　選任辯護人　曾習賢
　　被　　　告　丁○○
　　被　　　告　戊○○
右列被告因詐欺案件，經自訴人提起自訴，本院裁定如左：
    主  文
自訴駁回。
    理  由
一、本件自訴意旨略稱：被告甲○○、丙○○○、乙○○為中國力霸股份有限公司前
    後任負責人，被告丁○○、戊○○為前房東，五人均明知座落臺北市○○○路一
    一二號之十、一一二號之十二、一一二號之十四、一一二號之十六等四位力霸百
    貨公司攤位，每一產權獨立，其面積各為地面層八點四一平方公尺，騎樓九點七
    一平方公尺，為自訴人己○○於民國七十五年十二月二十六日向本院拍定，為自
    訴人所有，被告五人明知自拍定日起不應收受上開攤位之租金，應將租金交付予
    自訴人，竟意圖為自己不法所有繼續收受租金，經自訴人訴請返還房屋，經最高
    法院以八十一年度上更四字第三三一號判決確定後，自訴人始知被告等非法取得
    之租金每戶約新台幣（以下同）五萬元以上，則自拍定日七十五年十二月二十六
    日至八十九年四月三十日止，自訴人受害之租金約三千萬元，因認被告等涉犯刑
    法第三百三十九條第一項之詐欺取財罪嫌云云。
二、按法院或受命推事於自訴案件第一次審判期日前訊問及調查結果，如認為案件有
    刑事訴訟法第二百五十二條至第二百五十四條之情形者，得以裁定駁回其自訴，
    同法第三百二十六條第三項定有明文。又刑法第三百三十九條第一項詐欺罪之成
    立，以意圖為自己不法之所有，以詐術使人將本人或第三人之物交付為要件，所
    謂以詐術使人交付，必須被詐欺人因其詐術而陷於錯誤，若其所用之方法不能認
    為詐術，亦不致使人陷於錯誤，即不構成該罪，最高法院二十九年上字第三一○
    五號、四十年臺上字第八六號、五十二年臺上字第一三○○號、四十六年臺上字
    第二六○號分別著有判例可資參照。
三、本院經查：自訴人認被告等涉犯刑法第三百三十九條第一項之詐欺取財罪嫌，無
    非以建物謄本四件、租約影本十三份、新生報業廣場大樓甲方預定平面圖一紙、
    房屋稅繳款書五紙、臺灣板橋地方法院財務法庭執行通知書一份、台北縣稅捐稽
    徵處移送執行歷年各項欠稅提供票據分期繳納收據一紙及安泰商業銀行存款往來
    對帳單一紙資為論據。訊據被告戊○○堅詞否認有何詐欺犯行，辯稱：座落臺北
    市○○○路一一二號一樓之十本係伊所有，嗣雖經拍賣，惟系爭房屋之房屋稅仍
    由伊繳納迄今等語，並提出房屋稅繳款書影本六份為證。又被告甲○○、丙○○○及乙○○雖未到庭，惟渠等共同選任辯護人曾習賢律師為渠等答辯：自訴人與
    被告等為系爭房屋已經提起民事訴訟，關於被告丁○○所有、座落臺北市○○○
    路一一二號之十二、一一二號之十四、一一二號之十六之房屋出租予力霸公司之
    部分，經民事判決力霸公司敗訴，業經強制執行返還予自訴人，嗣復由自訴人出
    租予力霸公司，至於被告戊○○所有、座落於臺北市○○○路一一二號之十之房
    屋出租予力霸公司之部分，經民事判決力霸公司勝訴，力霸公司則繼續向戊○○
    承租迄租期屆滿為止，被告甲○○、丙○○○及乙○○均無為自己不法所有之意
    圖等語。經查，自訴人對於被告等究係如何施以詐術一情均未能舉證以實其說，
    且於本院調查時陳稱：「被告是跟我租房屋不是租土地，而到目前為止他也都沒
    有給付租金，被告丁○○、戊○○、甲○○、丙○○○、乙○○之間約定的租期
    是六年，可是被告丁○○、戊○○卻告訴我說他們的租期是十九年。」、「（問
    ：為何會相信房屋租期為十九年？）我沒有相信，房屋是我的，但是被告甲○○
    等卻把租金拿給被告丁○○、戊○○。（本院九十年三月十三日訊問筆錄參照）
    」，足見本件被告等並無施以詐術行為，自訴人亦無陷於錯誤之情事。是以被告
    等所辯尚堪採信，本件應屬民事糾紛，殊甚明顯。此外，復查無其他積極證據足
    以證明被告等有詐欺犯行，自訴人亦無法提供證明被告犯罪之明確證據供本院查
    明，既無法證明被告犯罪，參酌上揭說明，本件自訴應予駁回。
據上論結，應依刑事訴訟法第三百二十六條第三項、第二百五十二條第十款裁定如主
文。
中    華    民    國      九十一      年      一      月      廿一      日
                                      臺灣臺北地方法院刑事第九庭
                                          審判長法  官  李英豪
                                                法  官  汪漢卿
                                                法  官  林怡秀
右正本證明與原本無異。
如不服本裁定應於送達後五日內向本院提出抗告狀。
                                                書記官  賴敏慧
中    華    民    國      九十一    年     一       月     二十二     日
